臺灣新竹地方法院刑事判決
110年度交易字第21號
公  訴  人  臺灣新竹地方檢察署檢察官侯少卿
被      告  張廷瑋



            范憶櫻


上列被告等因過失傷害案件，經檢察官提起公訴（109年調偵字
第338號），本院判決如下：
    主  文
本件公訴不受理。
    理  由
一、公訴意旨詳如檢察官起訴書之記載（如附件）。
二、按告訴乃論之罪，告訴人於第一審辯論終結前，得撤回其告
    訴；又告訴經撤回者，應諭知不受理之判決，並得不經言詞
    辯論為之；刑事訴訟法第238條第1項、第303條第3款、第30
    7條分別定有明文。
三、查本件告訴人等對被告提出過失傷害告訴案件，公訴意旨認
    被告均係觸犯刑法第284條前段之過失傷害罪，依同法第287
    條前段之規定，須告訴乃論。茲因告訴人均具狀撤回告訴，
    有聲請撤回告訴狀3份附卷可稽，揆諸前揭說明，爰不經言
    詞辯論，逕為諭知不受理之判決。
四、據上論斷，應依刑事訴訟法第303條第3款、第307條，判決
    如主文。
中　　華　　民　　國　　110 　年　　2 　　月　　19　　日
                  刑事第四庭    法　官   陳健順
以上正本證明與原本無異。
如不服本判決應於收受本判決後20日內向本院提出上訴書狀，上
訴書狀應敘述具體理由。上訴書狀未敘述上訴理由者，應於上訴
期間屆滿後20日內補提理由書狀於本院(均須按他造當事人之人
數附繕本 )「切勿逕送上級法院」。 
中　　華　　民　　國　　110 　年　　2 　　月　　20　　日
                                書記官   吳玉蘭
附件：
臺灣新竹地方檢察署檢察官起訴書
                                    109年度調偵字第338號
　　被　　　告　張廷瑋　男　25歲（民國00年0月00日生）
　　　　　　　　　　　　籍設新北市○○區○○路000巷000號
                        3樓
                        現居新竹縣○○市○○街00號6樓6室
　　　　　　　　　　　　國民身分證統一編號：Z000000000號
　　　　　　　　范憶櫻　女　56歲（民國00年00月00日生）
　　　　　　　　　　　　籍設新竹縣○○市○○街000巷00號
　　　　　　　　　　　　國民身分證統一編號：Z000000000號
上列被告等因過失傷害案件，業經偵查終結，認應提起公訴，茲
將犯罪事實及證據並所犯法條分敘如下：
        犯罪事實
一、張廷瑋於民國109年5月13日21時26分許，騎乘車牌號碼000-
    0000號普通重型機車(其上搭載李芸萱)，沿新竹縣竹北市民
    生街11巷由東往西方向直行，行經新竹縣竹北市民生街11巷
    與民生街口時時，本應注意其所行方向路口劃有「停」標字
    ，為支線道，應讓幹道車先行，而依當時天候晴、夜間有照
    明、柏油路面乾燥、無缺陷、無障礙物、視距良好等情，並
    無不能注意之情事，竟疏未注意，未停車再開而貿然直行，
    適范憶櫻騎乘車牌號碼000-0000號普通重型機車，沿民生街
    由南往北方向駛至上開路口，本應注意行經無號誌路口，應
    減速慢行，作隨時停車之準備，竟亦疏未注意，未減速慢行
    即通過該路口，雙方車輛因而發生碰撞，致李芸萱受有左臀
    、左足踝多處擦挫傷等傷害；張廷瑋受有右腰、兩大腿多處
    鈍挫傷併瘀青等傷害；范憶櫻則受有右手肘、左手、雙膝擦
    挫傷等傷害。
二、案經李芸萱、張廷瑋、范憶櫻訴由新竹縣政府警察局竹北分
    局報告偵辦。
        證據並所犯法條
一、證據清單及待證事實：　　　　　　　　　
編號   證據清單   待證事實  １ 被告兼告訴人張廷瑋於警詢及偵查中之供述。 全部犯罪事實。  ２ 被告兼告訴人范憶櫻玉於警詢及偵查中之供述。 被告兼告訴人范憶櫻玉否認過失傷害罪名，辯稱:我認為我當時車速並沒有很快，無法再減速了。  ３ 告訴人李芸萱於警詢及偵查中之證述。 全部犯罪事實。  ４ 道路交通事故談話紀錄表、道路交通事故現場圖、道路交通事故調查報告表㈠㈡、現場監視器光碟1片、現場及車損照片14張、新竹縣政府警察局舉發違反道路交通管理事件通知單、警方製作之暨監視器畫面截圖、本署勘驗筆錄。 證明全部犯罪事實。  ５ 被告兼告訴人張廷瑋之新仁醫院乙種診斷證明書1份、被告兼告訴人范憶櫻之東元醫療社團法人東元綜合醫院診斷證明書(乙種)1份、告訴人李芸萱之新仁醫院乙種診斷證明書1份。 證明被告兼告訴人張廷瑋、范憶櫻、告訴人李芸萱因本案車禍而受有如犯罪事實欄所載傷害之事實。  ６ 交通部公路總局新竹區監理所109年11月23日竹監鑑字第1090309467號函及所附鑑定意見書。 (1)被告兼告訴人張廷瑋駕駛普重機車，超速駛入劃設「停」標字之無號誌路口，支線車未讓幹道車先行，為肇事主因之事實。 (2)被告兼告訴人范憶櫻駕駛普重機車，行經無號誌路口，未減速慢行反超速行駛又未小心通過，為肇事次因之事實。